臺灣高等法院臺中分院刑事裁定　　　　　 96年度抗字第999號
抗　告　人
即 受刑 人　甲○○
上列抗告人因聲請撤銷緩刑案件，不服臺灣臺中地方法院中華民
國96年9月29日裁定（96年度撤緩字第166號）提起抗告，本院裁
定如下：
    主  文
抗告駁回。
    理  由
一、本件抗告意旨略以：抗告人即受刑人甲○○（下稱受刑人）
    原服務於臺灣省觀光協會擔任總幹事，計10年之久，因凍省
    後該協會已解散，原有經費亦均歸零，受刑人現年事已高，
    因經濟景氣不好，工作難找，至今已到山窮水盡之地步，受
    刑人目前雖在中國醫藥學院安寧病房及一家養護中心擔任志
    工，然僅能以微薄的收入換得溫飽，受刑人一生奉公守法，
    早期亦在法院擔任榮譽觀護人，然因種種情事而誤犯稅捐稽
    徵法案件，內心耿耿於懷，而今又因遲延辦理支付金錢予公
    庫之手續，深感惶恐，懇請法院法外開恩撤銷原裁定等語。
二、按緩刑宣告，得斟酌情形命犯罪行為人向公庫支付一定之金
    額；又受緩刑之宣告，而違反第 74條第2項第1款至第8款所
    定負擔情節重大，足認原宣告之緩刑難收其預期效果，而有
    執行刑罰之必要者，得撤銷其緩刑宣告，刑法第 74條第2項
    第4款、第75條之1第1項第4款分別定有明文。查，本件受刑
    人因違反稅捐稽徵法案件，經原審法院於民國95年12月27日
    ，以95年度訴字第613號判處有期徒刑10月，緩刑3年，並於
    判決確定後 3個月內向公庫支付新臺幣（下同）18萬元，該
    案已於96年 1月29日確定，有臺灣高等法院被告前案紀錄表
    及上開刑事宣示判決筆錄附卷可稽。又臺灣臺中地方法院檢
    察署檢察官於96年2月26日，以中檢惠執明96執緩80字第015
    025號函通知受刑人於96年4月28日前至臺灣臺中地方法院檢
    察署，支付18萬元予公庫，上開函文並於 96年2月27日合法
    送達於受刑人，然受刑人迄今仍未前往臺灣臺中地方法院檢
    察署支付18萬元予公庫，有上開函文及臺灣臺中地方法院檢
    察署送達證書在卷可稽，受刑人顯有違反刑法第 74條第2項
    第 4款所定負擔情節重大之情形，無從再預期受刑人將會遵
    守相關法令規定，原審認受刑人顯有違反刑法第75條之1第1
    項第 4款規定之情形，且情節重大，因而依檢察官之聲請撤
    銷受刑人該案件之緩刑宣告，核無違誤，被告雖以前詞指摘
    原判決不當，惟受刑人當初於原審法院審理該案件時，既與
    檢察官協商同意支付18萬元予公庫，顯已衡量本身之經濟狀
    況後，方與檢察官達成合意，豈能於事後再以無款項支付為
    由，指摘原裁定撤銷其緩刑不當，本件抗告為無理由，應予
    駁回。
三、據上論結，應依刑事訴訟法第412條，裁定如主文。
中　　華　　民　　國　　96　　年　　11　　月　　20　　日
            刑事第十庭  審判長法　官　林　照　明
                              法　官　林  欽　章
                              法　官　蔡  名　曜
上列正本證明與原本無異。
不得再抗告。
                              書記官　劉　恒　宏
中　　華　　民　　國　　96　　年　　11　　月　　21　　日
